臺灣宜蘭地方法院刑事判決　　　　　　　　　　　　　九十一年度交易字第一三號
　　公　訴　人　臺灣宜蘭地方法院檢察署檢察官
　　被　　　告　丙○○
右列被告因過失傷害案件，經檢察官提起公訴（九十年度偵字第三六七一號），本院
判決如左：
    主  文
丙○○從事業務之人，因業務上之過失傷害人，處有期徒刑貳月，如易科罰金，以參
佰元折算壹日。
    事  實
一、丙○○為平日以駕駛貨車為業，為從事業務之人，於民國九十年七月一日十三時
    二十分許，駕駛車牌號碼六Ｊ─四一二號之半聯結車沿省道台九線由花蓮往台北
    方向行駛，行經台九線一四六公里六百公尺處，本應注意駕駛汽車在雙向二車道
    行駛時，在劃有分向限制線之路段，不得駛入來車之車道內，且按當時之情形，
    白天視線良好，又無不能注意之情事，竟疏未注意，而侵入對向車道，逆向行駛
    ，適甲○○駕駛自小客車行經上述地點，因閃避不及致與丙○○駕駛之半聯結車
    發生擦撞，甲○○駕駛之自用小客車因而失控，再與乙○○駕駛之自用小客車發
    生碰撞，致甲○○受有腦震盪、頸部扭傷及拉傷、臉、頭皮及頸部之挫傷、二肩
    及上臂之表淺損傷等傷害。
二、案經甲○○訴由宜蘭縣警察局蘇澳分局報告台灣宜蘭地方法院檢察署檢察官偵查
    起訴。
    理  由
一、訊據被告丙○○對於與告訴人甲○○駕駛之自用小客車，以及告訴人甲○○因本
    件車禍受有前揭傷害等事實坦承，核與告訴人甲○○指述情節相符，此外，有交
    通事故現場草圖、交通事故調查報告表、照片四張、慈濟綜合醫院診斷證明書在
    卷可資佐證。雖被告否認有何過失傷害犯行，辯稱：當時並未越線駛入來車車道
    云云，惟經比對道路交通事故調查草圖所顯示之現場二人車輛撞擊後所產生之玻
    璃碎片、車體掉落物位置及煞車痕之延伸方向、長度可見，本件被告確實有越線
    駛入來車車道之違規事實，而此部分認定與與臺灣省基宜區行車事故鑑定委員會
    鑑定意見認定相符，有該鑑定委員會九十年九月十九日基宜鑑字第九ＯＯ四五六
    號函在卷可稽，是被告辯稱當時並未越線駛入對向車道，不可採信。
二、按汽車在雙向二車道行駛時，於劃有分向限制線之路段，不得駛入來車之車道內
    ，道路交通安全規則第九十七條第二款分別定有明文。被告對於上開規定本應注
    意及之；且本件車禍發生當時白天視線良好，並無不能注意之情形，然被告竟疏
    未注意上述諸端而肇事，其應有過失。況告訴人確因本件車禍，而受有如犯罪事
    實欄所示之傷害，是被告之過失行為，與告訴人之所受傷害間，具有相當因果關
    係甚明確，是其前開犯行均堪以認定。
三、核被告丙○○擔任駕駛貨車之司機，為從事駕駛業務之人，於執行該業務時因過
    失肇事致被害人死亡，核被告所為係犯刑法第二百八十四條第二項前段之業務過
    失傷害罪。爰審酌本件車禍對告訴人所造成之損害、肇事後態度及曾與告訴人協
    商賠償事宜，然因雙方對於賠償金額及細節無法達成協議等一切情狀，量處如主
    文所示之刑，併諭知易科罰金之折算標準。
據上論斷，應依刑事訴訟法第二百九十九條第一項前段，刑法第二百八十四條第二項
前段、第四十一條第一項，罰金罰鍰提高標準條例第一條前段、第二條判決如主文。
本案經檢察官吳慧蘭到庭執行職務
中      華      民      國      九十一    年    六    月      十九      日
                                      臺灣宜蘭地方法院刑事第一庭
                                          法  官李  毓  華
右正本證明與原本無異。
如不服本判決，應於判決送達後十日內，向本院提出上訴狀。（應附繕本）
                                          書記官  林  慶  生
中      華      民      國      九十一    年    六    月      二十      日
附錄法條：
刑法第二百八十四條第二項
 (過失傷害罪)
從事業務之人，因業務上之過失傷害人者，處一年以下有期徒刑、拘役或一千元以下
罰金，致重傷者，處三年以下有期徒刑、拘役或二千元以下罰金。
